Inventaris van het archief van het Bedrijfschap Frisdranken en Waters, (1948) 1959-2014
Nationaal Archief, Den Haag
- Stukken betreffende bijzondere onderwerpen, 2.
  - Overige aangelegenheden, 2.15.
    - Stukken betreffende een mogelijke samenwerking met het Productschap voor Bier (Amsterdam) en het Productschap voor Gedistilleerde Dranken (Schiedam) onder de noemer Groot Drankenschap of Productschap Dranken.., november 1972–juni 1974; 544; 1 omslag
    - Stukken betreffende het opschorten van participatie door de Industriebond NKV, Industriebond NVV en NVV-Bond Mercurius.., februari 1977–oktober 1978.; 545; 1 omslag
    - Stukken betreffende een niet gehonoreerd subsidieverzoek van het Nationaal Bureau voor Toerisme (Den Haag).., november–december 1978.; 546; 1 omslag
    - Stukken betreffende een geschil met verzekeringsmaatschappij Centraal Beheer (Apeldoorn) inzake een dagbladadvertentie van genoemde verzekeringsmaatschappij met de tekst “Dode muis vindt laatste rustplaats in flesje fris”.., september–oktober 1979.; 547; 1 omslag
    - Stukken betreffende een enquête onder ingeschreven frisdrankproducenten naar de borgstelling tot zekerheid van de maandelijkse afdracht van de frisdrankenaccijns, september 1983–maart 1984.; 548; 1 omslag
      Deze enquête beoogde duidelijk te maken of de accijnsafdracht de liquiditeitspositie van bedrijven aantastte en een belemmering vormde voor de investeringen.
    - Stukken betreffende het opschorten van participatie door de Industrie- en Voedingsbond CNV.., februari 1987–december 1997.; 549; 1 omslag
    - Stukken betreffende een mogelijke samenwerking met het Productschap voor Gedistilleerde Dranken (Schiedam) en het Productschap voor Wijn (Den Haag) in het bijzonder wat betreft registratie van ingeschreven ondernemingen, heffen en innen.., februari 1994–februari 1995.; 550; 1 omslag
    - Stukken betreffende de modernisering van de publiekrechtelijke bedrijfsorganisatie, 551-553
    - 3 omslagen, 551-553
      - februari 1994–december 1995, 551
      - maart–november 1996, 552
      - december 1996–maart 1997, 553
    - Stukken betreffende een haalbaarheidsonderzoek naar een erkenningsregeling voor de groothandel in dranken en horecabenodigdheden.., april 1994–juni 1997.; 554; 1 omslag
    - Stukken betreffende de hergroepering van het bedrijfschap binnen het PBO-stelsel alsmede stukken betreffende de totstandkoming van het Instellingsbesluit van het Productschap Dranken., 1996–2000.; 555-563; 9 omslagen
      - mei 1996–mei 1997, 555
      - juni–augustus 1997, 556
      - september–december 1997, 557
      - maart–december 1998, 558
      - januari–april 1999, 559
      - mei–september 1999, 560
      - oktober–december 1999, 561
      - januari–april 2000, 562
      - mei–augustus 2000, 563